# 股改折股的问题

提问人：sc909116 时间：2021-07-19 09:56:00
1 、公司有个子公司，公司为了对子公司更好的激励，在公司上搭建了合伙企业平台，平台里都是子公司员工
2 、公司在 2018 年给子公司股权激励
3 、公司要以 2021 年 4 月 30 日为基准日进行股改
公司对子公司的激励，在会计处理上是借长投 贷 资本公积
如果公司进行股改的话，这样的一笔分录是增加了净资产，但是合并报表是没有增加净资产的，是否会对本次公司股改和折股产生影响。
如果公司的会计处理改为 借管理费用 贷 资本公积 是否可行？

回答人：chenyiwei
如果母公司是将自身持有的部分子公司股份按较低价格或零对价转移给由子公司员工组成的持股平台，则对母公司个别报表层面而言是现金结算股份支付，即按照转让价格冲减对该子公司的长期股权投资成本，不会因此导致母公司个别报表层面的净资产增加。所以你的问题实际上不存在。